【裁判字號】    97,易,5025
【裁判日期】    980518
【裁判案由】    竊盜等
【裁判全文】
臺灣臺中地方法院刑事判決              97年度易字第5025號
公  訴  人  臺灣臺中地方法院檢察署檢察官
被      告  乙○○
                  （另案於臺灣臺中監獄執行中）
上列被告因竊盜等案件，經檢察官提起公訴（97年度偵字第2565
0號），本院判決如下：
    主    文
乙○○收受贓物，累犯，處有期徒刑伍月。又攜帶兇器竊盜，累
犯，處有期徒刑玖月。應執行有期徒刑壹年，並於刑之執行前，
令入勞動場所強制工作年。
    犯罪事實
一、乙○○曾有竊盜、偽造文書、妨害自由、贓物、妨害風化、
    侵占、行賄等多項刑事前案紀錄，而有犯罪之習慣，其中曾
    於民國91年間因竊盜案件，經臺灣高等法院臺中分院於92年
    9月30日，以92年度上易字第1794號，判處有期徒刑8月確定
    ；92年間因行賄案件，經臺灣高等法院臺中分院於93年1月6
    日，以92年度上訴字第2259號，判處有期徒刑 8月，褫奪公
    權2年，再經最高法院於93年4月29日，以93年度臺上字第21
    52號駁回上訴確定；92年間因妨害風化案件，經本院於93年
    10月4日，以93年度中簡字第1504號，判處有期徒刑5月確定
    。嗣經本院於 96年7月16日，以96年度聲減字第2321號，就
    上開3個有期徒刑，分別減為有期徒刑4月、4月、2月又15日
    ，並定其應執行之刑為有期徒刑 9月確定，乙○○入監執行
    ，於 97年2月24日執行完畢。詎乙○○猶不知悛悔警惕，明
    知綽號「阿風」之不詳姓名成年男子所持有未懸掛車牌之重
    型機車（車號HJ9-422號、引擎號碼：SA25AX-211698號，光
    陽牌、124CC、深藍色，係胡宏宜所有，於 97年10月14日15
    時40分許，在臺中市○○區○○路2段282巷28弄30號前遭竊
    ），係來路不明之贓物，竟基於收受贓物之犯意，於97年10
    月25日，在臺中市○○區○○路與崇德路交岔口之「統一超
    商」前，向綽號「阿風」之成年男子借得上開重型機車，供
    己作代步之用。乙○○為避免騎乘上開未懸掛車牌之重型機
    車外出行駛，遭到警察取締查緝，竟意圖為自己不法之所有
    ，於同年月29日8時許，在臺中市○○區○○路119號前，持
    客觀上足供作兇器使用之鐵製扳手 1支，竊取甲○○所有之
    車號IDL-958號重型機車之車牌1面，得手後，將之懸掛在上
    開向「阿風」借得之重型機車上使用。嗣因警員丙○○於97
    年11月1日17時40分許，在臺中市○○區○○街華夏巷東5弄
    17號前，執行順風查抄勤務，發現停放在該處懸掛車號IDL-
    958 號車牌之重型機車係贓物，乃埋伏在現場等候，因而當
    場查獲準備騎乘該重型機車離開之乙○○，並扣得上開懸掛
    車號 IDL-958號車牌之重型機車（該重型機車及車牌已分別
    發還胡宜宏、甲○○）。
二、案經臺中市警察局第六分局報告臺灣臺中地方法院檢察署檢
    察官偵查起訴。
    理    由
一、證據能力部分：
（一）被告乙○○否認其於 97年11月2日警詢時，就其以鐵製扳
      手行竊車號 IDL-958號重型機車車牌之陳述的任意性，辯
      稱：伊於 97年11月1日晚上為警逮捕到案後，警方係於夜
      間進行詢問，伊當時處於飢餓嗜睡的狀態，惟依舊堅持否
      認犯罪，警方未經伊明示同意，即強迫伊於夜間接受疲勞
      詢問，並強拉腳踹伊的身體，伊因而不慎跌倒，致膝蓋及
      腳踝受傷。若非因警方脅迫要帶伊遊街示眾及多次要求前
      往伊的住處，伊絕無同意接受夜間詢問之可能，警方因而
      取得之非任意自白，不得採為證據使用等語。經查：
    (一)按被告之自白，非出於強暴、脅迫、利誘、詐欺、疲勞訊
      問、違法羈押或其他不當方法，且與事實相符者，得為證
      據，刑事訴訟法第156條第1項定有明文。亦即被告之自白
      係出於自由意思，且與事實相符者，即有證據能力，反之
      ，若係非法取供者，因其陳述非出於任意性，其所為之陳
      述即無證據能力（最高法院28年度上字第2530號判例參照
      ）。次按被告陳述其自白係出於不正之方法者，應先於其
      他事證而為調查。該自白如係經檢察官提出者，法院應命
      檢察官就自白之出於自由意志，指出證明之方法，刑事訴
      訟法第156條第3項定有明文。
    (二)被告乙○○雖抗辯其於警詢中之自白係出於不正之方法取
      得，為非任意性。然檢察官業就被告之警詢內容，係經被
      告任意性自白等情，提出警方全程錄影之警詢錄影光碟為
      證。上開警詢錄影光碟，經本院當庭勘驗結果，確認警方
      係於 97年11月1日18時許，核對被告之年籍資料，並依刑
      事訴訟法第95條規定，告知被告之犯罪嫌疑及所犯所有罪
      名、得保持緘默，無須違背自己之意思而為陳述、得選任
      辯護人、得請求調查有利之證據等權利事項後，詢問被告
      是否同意接受夜間詢問，經被告表示拒絕夜間詢問後，該
      第1次警詢過程即行終止。迄至97年11月2日0時5分許，經
      警方依刑事訴訟法第100條之3第1項第1款規定，取得被告
      明示同意後，始進行並製作第2次警詢筆錄。同日0時40分
      許，經警方再依刑事訴訟法第100條之3第1項第1款規定，
      取得被告明示同意後，始進行並製作第 3次警詢筆錄，期
      間被告意識清晰，且未曾向警方表示有飢餓嗜睡之情況，
      亦未曾表明要拒絕繼續詢問等情，有本院勘驗筆錄在卷可
      稽（詳本院卷第147至151頁）。是被告抗辯警方強迫其於
      夜間接受疲勞詢問，顯然並無任何根據。
    (三)被告乙○○復辯稱其遭到警方強拉腳踹而不慎跌倒，致膝
      蓋及腳踝受傷，若非因警方脅迫要帶伊遊街示眾及多次要
      求前往伊住處，伊絕無可能接受夜間詢間，而為非任意性
      的自白。被告於 97年11月2日18時許，入臺灣臺中看守所
      檢身時，經該所委請特約醫師看診結果，被告入所時兩手
      腕、兩手肘、雙腳擦傷等情，固亦有臺灣臺中看守所97年
      11月25日中所衛字第0970005862號函附之被告健康檢查表
      、新收收容人內外傷記錄表在卷可稽（詳偵卷第68至72頁
      ）。然證人即警員丙○○於本院審理時證稱：警方對被告
      製作警詢筆錄及查案過程，並未對被告施用任何強制力或
      強暴手段，被告身上的傷，包括兩手腕、兩手肘擦傷，是
      其當初逮捕被告的時候受傷的，因逮捕被告的時候，有壓
      制被告，被告在地上也有抵抗，故被告臉頰部分也有受傷
      等語（詳本院卷第96、98頁）。觀諸被告於本院審理時坦
      承其手臂是在警方逮捕時受傷的等語（詳本院卷第98頁）
      ，核與證人丙○○證述情節吻合，已足以排除其兩手肘擦
      傷與警方是否刑求之關聯性。又被告於 97年11月2日，在
      臺灣臺中看守所製作談話筆錄時陳稱：「我於 97年11月1
      日下午 5點多遭警員強制拘捕時致右手肘受傷，惟於工業
      區派出所內大約凌晨，因我拒絕夜間訊問未和警員配合辦
      案，致遭其強拉手銬而使右手腕擦傷，復遭其用腳踹致不
      慎跌倒，使雙腳多處擦傷及臉部右上額輕微擦傷。」等語
      （詳偵卷第71頁）；惟於本院審理時陳稱：當初伊有供出
      另外 1個人，警員丙○○有調出口卡，結果伊說不是這個
      人，警員丙○○就很生氣強拉伊的手銬，造成伊的手腕受
      傷等語（詳本院卷第98頁），就警員究係因何原因強拉其
      手腕上的手銬，致其兩手腕擦傷等情，前後陳述歧異，更
      難令人相信被告兩手腕的傷勢，與警方是否刑求有關。至
      於被告既係因查獲當時反抗逮捕，而經警方壓制在查獲現
      場，其因而受有兩手腕、兩手肘、雙腳擦傷，亦屬正常合
      理之現象，顯難與警方有無刑求產生相互聯結，是被告辯
      稱遭到警方強拉腳踹而不慎跌倒，致膝蓋及腳踝受傷，顯
      係空言虛構情節，不足採信。
    (四)至於被告乙○○辯稱其遭到警員丙○○脅迫要遊街示眾，
      且多次要求前往伊住處查證等語，為證人丙○○所堅詞否
      認，證人丙○○於本院審理時證稱：警方發現被告身上有
      1 大串鑰匙，依判斷一般人不應該會有那麼多鑰匙，伊與
      同事有請被告帶警方回去其住處，看看有無被害人指認被
      告，因被告不願意配合，故實際並未帶被告回去，警方也
      沒有實施任何暴力等語（詳本院卷第97頁）。觀諸被告為
      警查獲時，身上確實持有鑰匙 1串等情，有臺中市警察局
      第六分局留置室被留置人員財產保管登記簿在卷可稽（詳
      本院卷第31頁），而警方合理懷疑被告持有該串鑰匙之目
      的，經徵詢被告是否依刑事訴訟法第131條之1規定，同意
      警方至其住處進行搜索，亦屬合理之偵查手段，被告既不
      同意警方搜索，警方亦未強行搜索，自無任何違法可言。
      而遊街示眾與犯罪偵查無關，警方亦無可能將被告公然遊
      街示眾，而徒留違法亂紀之事證，是被告所辯，顯屬無稽
      。
    (五)綜上所述，足認被告乙○○於警詢陳述，係出於自由意志
      ，至於其自白之內容，是否與事實相符，得否作為被告乙○○有罪之認定，詳如後述。
（二）按被告以外之人於審判外之陳述，雖不符刑事訴訟法第15
      9條之1至之4等4條之規定，而經當事人於審判程序同意作
      為證據，法院審酌該言詞陳述或書面陳述作成時之情況，
      認為適當者，亦得為證據；當事人、代理人或辯護人於法
      院調查證據時，知有刑事訴訟法第158條第1項不得為證據
      之情形，而未於言詞辯論終結前聲明異議者，視為有前項
      之同意，同法第159條之5定有明文。本案所引用之供述證
      據，其性質屬於證人於審判外的陳述，而為傳聞證據，且
      查無符合刑事訴訟法第159條之1至之4等前4條之情形者，
      原雖無證據能力，然上開供述證據內容，業經本院審理時
      予以提示並告以要旨，且經檢察官及被告表示意見。當事
      人已知上述供述證據乃傳聞證據，且同意作為證據，依上
      開規定，已擬制其同意作為證據，本院審酌上開供述證據
      作成時，並無人情施壓或干擾，亦無不當取供之情形，認
      為以之作為本案之證據亦屬適當，而有證據能力。
（三）按被告以外之人於偵查中向檢察官所為陳述，除顯有不可
      信之情況者外，得為證據，刑事訴訟法第 159條之1第2項
      定有明文。證人甲○○於檢察官偵查時具結所為之陳述，
      未曾提及檢察官在偵查時有不法取供之情形，檢察官及被
      告於本院審理時亦未聲請詰問該證人，本院亦未發現其陳
      述有何顯有不可信之情況，揆諸上開說明，其於偵查中之
      證言，自具有證據能力。
（四）除法律另有規定外，實施刑事訴訟程序之公務員因違背法
      定程序取得之證據，其有無證據能力之認定，應審酌人權
      保障及公共利益之均衡維護，刑事訴訟法第158之4定有明
      文。惟本案所引用之非供述證據，並無證據證明係實施刑
      事訴訟程序之公務員違背法定程序所取得，自應認均具有
      證據能力。
二、實體認定部分：
（一）上開犯罪事實，業據被告乙○○於 97年11月2日警詢（詳
      警卷第4至7頁）、同日檢察官訊問（詳偵卷第 4頁）、97
      年 12月5日檢察官訊問（詳偵卷第75至76頁）、97年12月
      12日檢察官訊問（詳偵卷第83頁）、97年12月23日本院羈
      押訊問時（詳本院卷第 17頁背面）、98年2月15日本院行
      準備程序時（詳本院卷第55頁背面）坦承不諱，核與證人
      甲○○於警詢及檢察官偵查時證述車號 IDL-958號重型機
      車車牌失竊情形（詳警卷第10至11頁、偵卷第81至82頁）
      、證人胡宏宜於警詢時證述車號 HJ9-422號重型機車失竊
      情節（詳偵卷第109至110頁）相符。此外，並有贓物認領
      保管單（甲○○領回失竊車牌）、臺中市警察局車輛尋獲
      電腦輸入單（車號 IDL-958號車牌）、車牌失竊現場照片
      （詳警卷第16至18頁、第30至33頁）、贓物認領保管單（
      胡宏宜領回失竊重型機車）、臺中市警察局車輛協尋電腦
      輸入單（車號 HJ9-422號重型機車）、失竊重型機車照片
      （詳偵卷第111至114頁）在卷可稽。
（二）本院於被告乙○○就被訴事實為有罪之陳述時，告知被告
      簡式審判程序之旨，並聽取檢察官及被告之意見後，裁定
      進行簡式審判程序，於 98年3月16日進行簡式審判程序時
      ，被告更異前詞否認有為攜帶兇器竊盜犯行（本院業已改
      回通常程序），改稱：伊向「阿風」借上開重型機車時，
      車號 IDL-958號車牌即已懸掛在該重型機車上，該車牌是
      「阿風」所行竊，惟伊不能供出「阿風」的真實姓名，伊
      被警察查獲當時，「阿風」知道警察在那裡，就要伊去牽
      車等語。惟查：
    (一)被告乙○○於97年11月13日檢察官偵查時陳稱：警詢時警
      察說伊是現行犯，若不坦承可能會被收押，要伊配合交案
      子出來。手肘是警察將伊壓制在地上時受傷的，伊在工業
      區派出所有被踹腳，伊跌倒造成膝蓋受傷，警察一直說服
      伊接受夜問詢問，伊在內勤時是順著警局筆錄講的。該重
      型機車是伊透過蕭文富向黃耀寬借的，借車當時車號IDL-
      958 號車牌就已懸掛在該車上，伊和黃耀寬是在臺灣嘉義
      監獄服刑時因同房而認識等語（詳警卷第18至19頁）。
    (二)經檢察官傳喚證人黃耀寬到庭作證，證人黃耀寬於檢察官
      偵查時具結證稱：伊確有在臺灣嘉義監獄服刑，惟並不認
      識蕭文富及被告乙○○，伊並未將懸掛有車號 IDL-958號
      車牌之重型機車借給被告乙○○等語（詳偵卷第62至63頁
      ）。被告乙○○旋又於 97年12月5日檢察官偵查時改稱：
      「（黃耀寬說不認識乙○○這個名字，97年沒有來過臺中
      ，沒有借機車給人用過，有何意見？）車是我跟我朋友「
      阿風」借的，車牌是我偷的。」；「（為何要咬黃耀寬？
      ）那是前一次，黃耀寬只有交 1部機車給我。」；「（提
      示卷附照片，黃耀寬交給你是那 1部機車？）不是卷附照
      片上的機車。他是之前8月給我的那1部機車。」；「（10
      月這部機車是你偷的嗎？）是「阿風」給我的，上次開庭
      我很怕被警察借提，素行不好，所以才講謊話。我不知道
      「阿風」的真實姓名，我沒有能力去把引擎號碼磨掉，是
      「阿風」給我的，那時是 1部沒有車牌的車子，所以我就
      偷 1個車牌裝上去，怕被警察查獲。」；「（車牌在那偷
      的？）是在臺中市○○路上，確切地址我不知道，「阿風
      」交機車給我之後，我不確定是那1天，大概是25日左右3
      、4天後，我去偷車牌，大概是 29日，沒有車牌我不敢騎
      ，偷到車牌後才騎，代步兩天就被抓到了。」；「（你有
      用工具偷嗎？）我是用梅花扳手（六角扳手）轉開，筆錄
      上是檢察官叫我畫的。」等語（詳偵卷第75至76頁）；於
      97年12月12日檢察官偵查時再陳稱：「（竊取車牌經過？
      ）我被抓前兩天，在文華路上，我拔車牌的車身是紅色的
      ，因為它外表看起來很久沒有騎了，那時好像有1、2部車
      停在旁邊，那車是停在大樓樓下，不會淋到雨。我是28、
      29日早上7、8點去買扳手，準備要找車牌來，裝在機車上
      我才敢騎。我是早上 8點左右去偷車牌的，那裡蠻偏僻的
      。」等語（詳偵卷第83頁）。顯然，被告自97年11月13日
      起，即有為規避刑責而任意誣陷他人之情形，且在檢察官
      調查事證，確認並無黃耀寬交付本案重型機車及車牌之事
      實之際，被告始又翻供承認犯罪，其有依案情發展之情狀
      ，而不斷調整自己陳述之情況，至為明顯。
    (三)再觀諸被告乙○○於 98年3月16日進行簡式審判程序時，
      更異前詞否認有為攜帶兇器竊盜犯行，然於同日庭提之刑
      事答辯理由狀卻又載明：「本件事實真相足資法院認定之
      事實則係被告見該車牌號碼 IDL-958號重型機車放置在文
      華路 119號大樓騎樓內偏僻角落停放甚久，由其外表佈滿
      灰塵而研判該車已許久無人騎乘，而知悉該重機係脫離本
      人所持有之物，乃意圖為自己不法所有，將該重機車牌ID
      L-958號1面，以扳手（被認為兇器）拔取而侵占離車主本
      人所持有之重機車牌 1面」等語（詳本院卷第79頁）。就
      同日個人之言詞及書面陳述相互歧異，一方面否認有以鐵
      製扳手行竊車號 IDL-958號重型機車車牌之行為，一方面
      又承認有以鐵製扳手拔取車號 IDL-958號重型機車車牌，
      惟辯稱該行為係該當侵占脫離本人所持有之物罪之構成要
      件，而非該當攜帶兇器竊盜罪之構成要件，已難令人採信
      被告更異之詞的真實性，顯係因被告憚於攜帶兇器竊盜罪
      之較重刑度，始再度更異前詞否認犯罪無訛，自應以其上
      開任意性自白為可採信。
（三）證人即查獲警員丙○○於本院審理時證稱：伊於97年11月
      1日 17時40分許，服順風查抄專案勤務，該專案內容是查
      機車失竊及騎乘贓車的案件，伊著便服前往機車失竊率很
      高的逢甲大學，在臺中市○○區○○街華夏巷東 5弄17號
      前，以小電腦查詢得知停放該處之重型機車所懸掛車號ID
      L-958 號車牌為失竊車牌，且該重型機車上有黑色手提袋
      ，伊在現場埋伏發現被告乙○○從民宅出來，頭戴安全帽
      ，看到伊後馬上轉頭走入民宅，如此動作連續 3次，行蹤
      詭異，伊為不讓被告發現，就躲在隔壁大門旁，約過 3分
      鐘，被告就騎乘該重型機車要離開，伊向被告表明警察身
      分，並請被告下車接受調查，被告騎乘該重型機車準備逃
      跑，伊就將被告壓制在地上，並且請求同仁支援。該重型
      機車的引擎號碼，經偵查隊以電解方式發現少了「－」，
      應該是遭到人為磨損，再經查證完整的引擎號碼後，發現
      該重型機車也是失竊的機車，被告於警詢時向警方表示其
      係以扳手行竊上開車牌。伊當時在距離系爭機車約 100公
      尺，亦有 1名身穿白色襯衫，身裁高高的人，行跡與被告
      一樣詭異，但該人與被告沒有任何互動，也沒有靠近系爭
      機車等語（詳本院卷第95至96頁）。除再次證明被告於警
      詢時確實有承認收受贓車及以扳手行竊上開車牌之犯行外
      ，且警方查獲當時，確實並無被告所稱「阿風」之人曾出
      現在查獲現場。
（四）被告於97年12月12日檢察官偵查時陳稱其行竊之車號IDL-
      958 號車牌，該重型機車車身是紅色的，外表看起來很久
      沒有騎等語（詳偵卷第83頁），適與證人甲○○於檢察官
      偵查時證稱車號 IDL-958號重型機車為紅色車身，伊有超
      過2個月沒有騎乘等情（詳偵卷第 82頁）相符。若非被告
      確有親自行竊該車牌而目睹該重型機車，焉有可能對該重
      型機車車身顏色及外觀狀況如此清晰。是被告於警詢時自
      白行竊上開車牌，確與事實相符。至於上開重型機車依外
      表判斷，固有 1段時間未曾騎乘，而證人甲○○亦證稱該
      車有超過 2個月沒有騎乘等語，然久未騎乘之重型機車，
      並不等同廢棄或脫離本人持有之機車。況且，該重型機車
      既然車身及車牌完整，顯然係他人管領之物，僅因久未騎
      乘而沾有灰塵，任何人在正常情況下，均足以判斷車主並
      未喪失其管領權限，乃被告辯稱其雖有行竊車牌，但係該
      當侵占離本人所持有之物罪，容係臨訟圖卸刑責之選擇性
      認罪，以規避加重竊盜之較重刑責，不足採信。
（五）綜上所述，本案事證明確，被告乙○○犯行，均堪認定。
三、論罪科刑部分：
（一）按刑法第 321條第1項第3款之攜帶兇器竊盜罪，係以行為
      人攜帶兇器竊盜為其加重條件，此所謂兇器，其種類並無
      限制，凡客觀上足對人之生命、身體、安全構成威脅，具
      有危險性之兇器均屬之，且祇須行竊時攜帶此種具有危險
      性之兇器為已足，並不以攜帶之初有行兇之意圖為必要（
      最高法院79年臺上字第5253號判例參照）。被告乙○○持
      以行竊車號 IDL-958號重型機車車牌之開口扳手為鐵製材
      質，長度約有10公分等情，業據被告乙○○於檢察官97年
      11 月2日偵查時陳述明確，並有其繪製之開口扳手圖形附
      卷可稽（詳偵卷第4、6頁），其雖於 97年12月5日檢察官
      偵查時改稱係使用梅花扳手等語（詳偵卷第76頁）；於97
      年12月12日檢察官偵查時強調該梅花扳手只有5、6公分，
      兩邊都是圓頭，對人命不會構成威脅等語，並繪製圓頭之
      扳手附於偵查卷（詳偵卷第83至84頁）可稽，致本院無從
      確認其扳手之確實形狀及長度，然該扳手既為鐵製材質，
      且足以卸下車號IDL-958號重型機車車牌上的螺絲或螺帽
      ，顯然其質地極為堅硬，若持以丟擲或割劃人體，客觀上
      亦足對人之生命、身體或安全構成威脅，自屬兇器無訛。
      故核被告所為，係犯刑法第349條第1項之收受贓物罪及同
      法第321條第1項第3款之攜帶兇器竊盜罪。
（二）被告乙○○曾於91年間因竊盜案件，經臺灣高等法院臺中
      分院於92年9月30日，以 92年度上易字第1794號，判處有
      期徒刑 8月確定；92年間因行賄案件，經臺灣高等法院臺
      中分院於93年1月6日，以92年度上訴字第2259號，判處有
      期徒刑8月，褫奪公權 2年，再經最高法院於93年4月29日
      ，以93年度臺上字第2152號駁回上訴確定；92年間因妨害
      風化案件，經本院於93年10月4日，以93年度中簡字第150
      4號，判處有期徒刑 5月確定。嗣經本院於96年7月16日，
      以96年度聲減字第 2321號，就上開3個有期徒刑，分別減
      為有期徒刑 4月、4月、2月又15日，並定其應執行之刑為
      有期徒刑9月確定，被告入監執行，於97年2月24日執行完
      畢等情，有臺灣高等法院被告前案紀錄表在卷可稽，被告
      前受有期徒刑執行完畢，5 年以內再故意犯本件有期徒刑
      以上之2罪，均為累犯，均依刑法第47條第1項規定加重其
      刑。
（三）被告乙○○所犯上開 2罪，犯意各別、罪名不同，應分論
      併罰。
（四）爰審酌被告乙○○有竊盜、偽造文書、妨害自由、贓物、
      妨害風化、侵占、行賄等刑事前案紀錄等情，有臺灣高等
      法院被告前案紀錄表在卷可稽，堪認其品行不佳，且無悛
      悔向上之心，並斟酌被告年輕力壯，不思以正當途徑掙取
      財物，收受贓物增加被害人追回失竊財物之困難性，行竊
      他人財物滿足個人的需求，且罔顧他人之財產監督權，犯
      罪動機及目的均非良善，且惡性非輕，犯後猶飾詞否認犯
      行，且未合理賠償被害人之損失，犯後態度不佳等一切情
      狀，分別量處如主文所示之刑，並定其應執行之刑，以示
      懲儆。被告用於行竊車號IDL-958號重型機車車牌之扳手1
      支，固為被告所有，然該扳手既未經警方扣押在案，且非
      違禁物，為免日後執行之困難，爰不為沒收之諭知，附此
      說明。
（五）被告曾有下列刑事前案紀錄，有臺灣高等法院被告前案紀
      錄表在卷可稽：
      (一)於78年間，因竊盜及偽造文書案件，經臺灣板橋地方法
        院，以78年度易字第1565號，分別判處有期徒刑4月、6
        月，並定其應執行之刑為有期徒刑8月，緩刑3年確定（
        嗣經撤銷緩刑）。
      (二)於78年間，因偽造文書及妨害自由案件，經臺灣高等法
        院於 79年8月20日，以79年度上訴字第1280號，分別判
        處有期徒刑8月、6月，並定其應執行之刑為有期徒刑10
        月確定。
      (三)於79年間，因竊盜案件，經臺灣臺北地方法院於 79年7
        月5日，以79年度易字第1579號，判處拘役30日確定。
      (四)於79年間，因竊盜案件，經臺灣高等法院於 80年7月31
        日，以80年度上易字第3565號，判處有期徒刑 2年確定
        。
      (五)於83年間，因竊盜案件，經臺灣高等法院臺南分院於85
        年11月6日，以85年度上易字第1650號，判處有期徒刑8
        月確定。
      (六)於83年間，因贓物案件，經臺灣臺南地方法院於 84年8
        月14日，以84年度易字第270號，判處拘役50日確定。
      (七)於84年間，因竊盜案件，經臺灣高等法院於 86年8月21
        日，以86年度上易字第4312號，判處有期徒刑10月確定
        。
      (八)於85年間，因偽造文書及竊盜案件，經臺灣臺南地方法
        院於86年1月21日，以85年度易字第822號，分別判處有
        期徒刑1年6月、3月確定。
      (九)於90年間，因偽造文書、竊盜、妨害風化及侵占案件，
        經臺灣高等法院於91年2月4日，以90年度上易字第1986
        號，分別判處有期徒刑6月、1年4月、2年（併科罰金新
        臺幣21萬元）、罰金銀元3000元，並分別定其應執行之
        刑為有期徒刑3年6月、罰金新臺幣21萬6000元確定。
      (十)於91年間，因竊盜案件，經臺灣高等法院臺中分院於92
        年9月30日，以92年度上易字第1794號，判處有期徒刑8
        月確定。
      (十一)於92年間，因行賄案件，經臺灣高等法院臺中分院於93
        年1月6日，以92年度上訴字第 2259號，判處有期徒刑8
        月，褫奪公權2年，再經最高法院於93年4月29日，以93
        年度臺上字第2152號駁回上訴確定。
      (十二)於92年間，因妨害風化案件，經本院於 93年10月4日，
        以93年度中簡字第1504號，判處有期徒刑5月確定。
      (十三)於97年3月8日，因竊盜案件，經本院於 97年11月5日，
        以97年度簡上字第635號，判處有期徒刑6月確定。
      (十四)於97年8月10日，因贓物案件，經本院於97年12月19日
        ，以97年度簡字第1091號，判處有期徒刑3月確定。
      觀諸被告自78年間起至97年間止，屢次犯罪經檢察官提起
      公訴，並經法院判處罪刑確定，期間且有多次因竊盜及贓
      物罪，經法院判處徒刑或拘役，顯見被告乙○○並無悛悔
      警惕之心，且有犯罪之習慣無訛，並參酌被告並非毫無工
      作能力之人，卻屢次竊取他人財物，滿足個人的物質需求
      ，其好逸惡勞之心態，至為明顯，其因此而屢次犯罪成習
      ，本院認為有令被告入勞動場所強制工作，以期培養被告
      之勞動能力及一技之長，糾正被告好逸惡勞心態及犯罪習
      慣之必要，爰依竊盜犯贓物犯保安處分條例第3條第1項規
      定，諭知於刑之執行前，令入勞動場所強制工作 3年，以
      資矯治。
據上論斷，應依刑事訴訟法第299條第1項前段，刑法第349條第1
項、第321條第1項第3款、第47條第1項、第 51條第5款，竊盜犯
贓物犯保安處分條例第3條第1項、第5條第1項前段，刑法施行法
第1條之1第1項、第2項前段，判決如主文。
中    華    民    國    98    年    5     月    18    日
                  刑事第十三庭  法  官  陳  得  利
以上正本證明與原本無異。
如不服本判決應於收受判決後10日內向本院提出上訴書狀，並應
敘述具體理由；其未敘述上訴理由者，應於上訴期間屆滿後20日
內向本院補提理由書（均須按他造當事人之人數附繕本）「切勿
逕送上級法院」。
                                書記官  鐘  麗  芳
中    華    民    國    98    年    5     月    18    日
附錄本案論罪科刑法條全文：
中華民國刑法第349條第1項
收受贓物者，處3年以下有期徒刑、拘役或5百元以下罰金。
中華民國刑法第321條第1項第3款
犯竊盜罪而有左列情形之一者，處6月以上、5年以下有期徒刑：
三、攜帶兇器而犯之者。
中華民國刑法施行法第1條之1
中華民國94年1月7日刑法修正施行後，刑法分則編所定罰金之貨
幣單位為新臺幣。
94年1月7日刑法修正時，刑法分則編未修正之條文定有罰金者，
自94年1月7日刑法修正施行後，就其所定數額提高為30倍。但72
年 6月26日至94年1月7日新增或修正之條文，就其所定數額提高
為3倍。


司法院資訊處製作；財團法人民間司法改革基金會備份。
